【裁判字號】    88,訴,2364
【裁判日期】    890808
【裁判案由】    毒品危害防制條例
【裁判全文】
臺灣高雄地方法院刑事判決                        八十八年度訴字第二三六四號
    公  訴  人  臺灣高雄地方法院檢察署檢察官
    被      告  丁○○
    指定辯護人  甲○
右列被告因毒品危害防制條例案件，經檢察官提起公訴（八十八年度偵字第二二０三
九號），甲○判決如左：
    主  文
丁○○連續販賣第一級毒品，處有期徒刑拾年。褫奪公權伍年。
呼叫器壹個及販賣海洛因所得財物新台幣肆仟元均沒收之，販賣海洛因之所得如一部
不能沒收，以其財產抵償之。
    事  實
一、丁○○於民國八十一年三月，因販賣毒品案，經判處有期徒刑十六年，八十七年
    八月一日保外就醫，仍不知悔改，復基於概括之犯意，分別於八十八年八月三十
    一日、九月一日，以呼叫器0000000000號為聯絡工具，連續在高雄市
    左營區○○○路四八五號前，均以每包新台幣（下同）二千元之價格，連續販賣
    第一級毒品海洛因供乙○○施用，每次一包，共計二次。旋於八十八年九月一日
    十二時五分許，在高雄市左營區○○○路四八五號前販賣第一級毒品海洛因予乙
    ○○交易完畢，適為警巡邏至該處，見丁○○及乙○○行跡可疑，下車盤查而當
    場查獲，並由丁○○身上起獲販毒所得二千元，而在該址旁防火巷內查獲乙○○
    並在其身上查獲海洛因一小包（淨重零點二六公克），
二、案經高雄市政府警察局左營分局移送臺灣高雄地方法院檢察署檢察官偵查起訴。
    理  由
一、訊據被告丁○○矢口否認有何販賣毒品犯行，辯稱：伊並未販賣毒品予乙○○，
    被查獲之二千元係綽號「細柱仔」託乙○○來還伊，毒品也係在伊身上所查獲，
    而非在乙○○身上所查獲，是警察栽贓，伊在警察局會說幫乙○○調貨係因被警
    察刑求方如此說云云。經查：
（一）被告丁○○確係於前揭時地販賣海洛因予乙○○之情事，業據證人乙○○於警
      訊時指述：共計向綽號「阿城」之男子丁○○購買二次海洛因二次，分別在八
      十八年八月三十一日及同年九月一日，每次二千元，均以呼叫器000000
      0000號與丁○○聯絡等語明確（見乙○○八十八年九月一日警訊筆錄）；
      而被告丁○○亦於警訊時自承：所查獲之二千元係乙○○向其購買毒品之錢，
      乙○○身上所查獲之海洛因是伊販賣予乙○○，共計幫乙○○調過二次貨，而
      乙○○係以呼叫器0000000000號與其聯絡等語（見丁○○八十八年
      九月一日警訊筆錄），被告與乙○○警訊所述大致相符，復經甲○勘驗證人乙
      ○○及被告丁○○之警訊錄音帶，警訊筆錄之內容與錄音帶之內容相一致，有
      甲○八十八年十二月二十九日勘驗筆錄一份在卷可稽；被告雖抗辯遭警刑求方
      為不實之陳述云云，然經甲○向臺灣高雄看守所附設勒戒處所函查被告丁○○
      於查獲當日因亦涉犯施用毒品，而經裁定送臺灣高雄看守所附設勒戒處所執行
      觀察勒戒，入所時身體是否有受傷之跡象，經該所函覆被告丁○○於八十八年
      九月一日入所時，除在其身上發現留有舊傷痕及手術疤痕外，並無其他受傷或
      請求驗傷等情狀記錄發載，有該所八十九年二月二十二日高所坤戒勒字第一九
      七號函一份在卷可稽，是以被告所抗辯其遭警求乃係卸責之詞，不可採信。
（二）證人即當日查獲本件被告販賣毒品之警員張永昌到院證稱：當日在巡邏時經過
      銀行，看到只有被告與乙○○二人在進行交易，我們即趨前並大聲喊「警察」
      ，被告與乙○○即分開逃走，我是逮捕乙○○，我問乙○○東西在那裏，乙○
      ○自己從口袋將毒品拿出，而在追捕的過程中，因巷道狹小，所以乙○○有被
      冷氣架刮傷，我自己也有被刮傷，並未刑求乙○○等語（見甲○八十九年六月
      九日訊問筆錄）；而另一證人即同為當時逮捕被告之警員丙○○亦分別於偵訊
      及甲○庭訊時到院證稱：當日巡邏時見被告與乙○○行跡可疑，便下去盤查，
      被告二人見到我們便分開逃跑，由我抓到被告，並查到他手中拿二千元，而且
      查獲當時現場人非常多，不可能栽贓，況且乙○○當場也有承認向丁○○購買
      毒品等語（見偵查卷第二十五頁、二十六頁正面及甲○八十八年十二月十四訊
      問筆錄），則被告所辯毒品係在其身上扣得，而非在乙○○身上所扣得云云，
      顯不可採。
（三）被告丁○○雖稱二千元係因其借錢予其友人「細柱仔」，而「細柱仔」託乙○
      ○返還予伊，「細柱仔」本名為呂政達云云；經甲○傳訊證人即呂政達到院證
      稱：確實曾向被告借款五千元，因為找不到被告，同時被告的行動電話也打不
      通，恰巧碰到「偉仔」，因為「偉仔」也是住左營，又是被告的朋友，我才將
      二千元交給「偉仔」，詳細之日期忘記了，只記得在某一天的下午等語（見甲
      ○八十九年五月二十三日訊問筆錄）；而另一證人即向被告購買毒品之人乙○
      ○卻於甲○庭訊時翻異前詞，改稱：並未向被告購買毒品，在警訊時會承認向
      被告買毒品係因警方是在抓到我時，於逮捕現場將我的頭按在地上磨石子刑求
      所傷，又被警察栽贓，才會自白，但在警局警察並未刑求，當日係在左營區路
      上遇到「細柱仔」，他說他欠被告錢，很久了不好意思拿給被告，叫我轉交給
      被告，當時「細柱仔」與被告均有在場，二人相距約十公尺，我有問「細柱仔
      」為何不直接拿給被告，「細柱仔」說怕被告罵等語（見甲○八十九年六月七
      日訊問筆錄），證人乙○○雖稱遭警察刑求云云，惟依警訊筆錄所載，證人乙
      ○○已自承其所受之傷係因逃跑時遭冷氣架刮傷，復經甲○勘驗其警訊錄音帶
      屬實，況證人乙○○所言係在遭逮捕時遭警刑求，然證人乙○○遭警逮捕時係
      在中午，警方當不可能在光天化日之下當眾刑求證人乙○○，是證人乙○○稱
      遭警刑求乙節，自不可採；而經核證人呂政達及乙○○之證詞，其中包括呂政
      達交付金錢予乙○○之時間（呂政達稱是在某一日下午，而乙○○稱是在當日
      中午約十二時許），以及交付之原因、情形（呂政達稱係因找不到被告方請乙
      ○○代轉，而乙○○則稱當日被告與呂政達均在場，呂政達因怕被告責罵方託
      其轉交）大相歧異，參以證人張永昌之前揭證詞，案發當時應僅有被告及乙○
      ○在場，且依證人乙○○所述，當時呂政達既係在場，且與被告僅相距約十公
      尺，竟仍託其轉交等情，顯與常情大相逕庭，故其於甲○庭訊時所為之證述自
      不可採信；再者，縱證證人呂政達確曾將二千元交予乙○○，請託乙○○代為
      轉交予被告，然因乙○○於警訊時已明白自承共計向被告購買二次毒品，時間
      分別在八十八年八月三十一日及查獲當日即同年九月一日，每次均二千元，已
      如前述，則查獲當日所扣得之二千元，是否即為乙○○代呂政達清償向被告之
      借款，即值推究，佐以被告於警訊中亦自承該扣案之二千元係乙○○向其購買
      毒品之金錢，已如前述，則顯見該二千元應為乙○○向被告購買毒品之價金無
      誤，被告所辯，顯為卸責之詞，自均不足採；此外，復有扣案被告丁○○販毒
      所得二千元、販毒用聯絡工具呼叫器一個及自乙○○身上所扣得由被告販賣交
      付予乙○○之白色粉末一包扣案可稽，而自乙○○身上所查獲白色粉末，經送
      法務部調查局檢驗之結果，確為海洛因無訛，有該局（八八）0000000
      0號鑑定通知書一份在卷可稽，被告犯罪事證明確，犯行實堪認定。
二、核被告丁○○所為，係犯毒品危害防制條例第四條第一項之罪。被告所為二次販
    賣毒品之行為，時間緊接，所犯罪名相同，顯係出於概括之犯意為之，為連續犯
    ，爰依刑法第五十六條之規定以一罪論，惟因被告所犯為最輕本刑無期徒刑及死
    刑之罪，依刑法第六十四條第一項及第六十五條第一項之規定，不得加重；又被
    告持有海洛因之行為，本亦應以持有論，惟其持有後，進而販賣，其持有之低度
    行為應為販賣之高度行為所吸收，不另論罪，併此敘明。被告雖連續二次販賣第
    一級毒品，惟經查獲販賣之第一級毒品海洛因僅淨重零點二六公克，數量微小，
    且所得金額亦非鉅大，僅販賣二次且所販賣之對象亦僅一人，情節顯非一般大盤
    毒販之重大，且其為貪圖小利而罹重典，倘科以最輕刑之無期徒刑，衡之常情，
    猶嫌過重，其犯罪情狀顯可憫恕，爰依刑法第五十九條之規定，減輕其法定本刑
    。審酌被告犯罪後不知悔悟，猶狡詞否認犯行，態度非佳，且僅為圖自身之利益
即以販賣毒品營生，而戕害他人身心，危害非輕等一切情狀，量處如主文所示之
    刑，並依被告所犯販賣毒品之性質，認有褫奪公權之必要，乃併予以宣告褫奪公
    權五年，以為懲儆。扣案之呼叫器一個，為被告所有供犯本罪之物，爰依刑法第
    三十八條第一項第二款，宣告沒收。被告販賣海洛因所得共計四千元，其中二千
    元已經扣案，爰依毒品危害防制條例第十九條第一項之規定，沒收之，而另外未
    扣案被告販賣毒品之所得二千元，因係現款，雖未扣案，仍應併依毒品危害防制
    條例第十九條第一項之規定，宣告沒收，如全部或一部不能沒收，以其財產抵償
    之。而查獲當日由被告販賣予乙○○之第一級毒品海洛因（淨重零點二六公克）
    ，因已經甲○八十九年度訴字第七七九號被告乙○○所犯施用第一級毒品案件中
    諭知沒收銷毀，有判決書一份在卷可憑，爰不另為沒收銷毀之諭知，併此敘明。
    其餘由被告丁○○帶同員警前往高雄市○○路一八０號八樓之一住處並起獲海洛
    因二小包（淨重零點三六公克）、塑膠鏟子一支及夾鏈袋二個等物，因被告堅稱
    係其本身施用之毒品及供施用之器物，復無其他證據可認係被告供以販賣之用，
    是以亦不為沒收銷燬或沒收之諭知，宜由檢察官另為適法之處理，附此說明。
據上論斷，應依刑事訴訟法第二百九十九條第一項前段，毒品危害防制條例第四條第
一項、第十九條第一項，刑法第十一條、第五十六條、第三十八條第一項第二款、第
五十九條、第三十七條第二項，判決如主文。
本案經檢察官楊婉莉到庭執行職務。
中    華    民    國    八十九    年      八      月        八        日
                                  臺灣高雄地方法院刑事第六庭
                                      法  官   李  怡  諄
右正本證明與原本無異。
如不服本判決，應於判決送達後十日內，向甲○提出上訴狀。
                                       書記官   陳  福  記
中    華    民    國      八十九      年      八      月      八      日
附錄本件論罪條文：毒品危害防制條例第四條第一項
製告、運輸、販賣第一級毒品者，處死刑或無期徒刑，處無期徒刑者，得併科新臺幣
一千萬元以下之罰金。


司法院資訊處製作；財團法人民間司法改革基金會備份。
